th: ความสามารถในการปรับการหน่วง: ปรับคอมเพรสชันได้; ปรับด้วยระบบไฟฟ้า; ปรับไม่ได้; ปรับรีบาวด์ได้; ปรับรีบาวด์และคอมเพรสชันได้; ปรับความสูงของรถได้; อื่นๆ
vi: Khả năng điều chỉnh giảm âm: Có thể điều chỉnh độ nén; Có thể điều chỉnh điện tử; Không thể điều chỉnh; Có thể điều chỉnh độ nảy; Có thể điều chỉnh độ nảy và độ nén; Có thể điều chỉnh chiều cao gầm; Khác
zh-TW: 阻尼可調性: 壓縮可調; 電子可調; 不可調; 回彈可調; 回彈及壓縮可調; 車身高度可調; 其他
sv: Dämpningsjusterbarhet: Justerbar kompressionsdämpning; Elektroniskt justerbar; Ej justerbar; Justerbar returdämpning; Justerbar retur- och kompressionsdämpning; Justerbar markfrigång; Övrigt
en: Damping adjustability: Compression adjustable; Electronically adjustable; Non-adjustable; Rebound adjustable; Rebound and compression adjustable; Ride height adjustable; Other
lt-LT: Slopinimo reguliavimas: Reguliuojamas suspaudimas; Reguliuojamas elektroniniu būdu; Nereguliuojamas; Reguliuojamas atšokimas; Reguliuojamas atšokimas ir suspaudimas; Reguliuojamas važiavimo aukštis; Kita
fi: Vaimennuksen säädettävyys: Säädettävä puristusvaimennus; Sähköisesti säädettävä; Ei säädettävä; Säädettävä paluuvaimennus; Säädettävä paluu- ja puristusvaimennus; Säädettävä ajokorkeus; Muu
ru: Регулировка демпфирования: Регулировка сжатия; Электронная регулировка; Без регулировки; Регулировка отбоя; Регулировка отбоя и сжатия; Регулировка дорожного просвета; Другое
nb: Justerbar dempning: Justerbar kompresjon; Elektronisk justerbar; Ikke-justerbar; Justerbar retur; Justerbar retur og kompresjon; Justerbar kjørehøyde; Annet
hu: Csillapítás állíthatósága: Állítható nyomófokozat; Elektronikusan állítható; Nem állítható; Állítható húzófokozat; Állítható húzó- és nyomófokozat; Állítható hasmagasság; Egyéb
bg-BG: Регулируемост на затихването: Регулируема компресия; Електронно регулиране; Нерегулируемо; Регулируемо връщане; Регулируемо връщане и компресия; Регулируем пътен просвет; Други
it: Regolazione dell'ammortizzazione: Compressione regolabile; Regolabile elettronicamente; Non regolabile; Estensione regolabile; Regolabile in estensione e compressione; Altezza da terra regolabile; Altro
es: Capacidad de ajuste de la amortiguación: Compresión ajustable; Ajuste electrónico; No ajustable; Rebote ajustable; Rebote y compresión ajustables; Altura de conducción ajustable; Otro
da: Dæmpningens justerbarhed: Justerbar kompression; Elektronisk justerbar; Ikke-justerbar; Justerbar returdæmpning; Justerbar returdæmpning og kompression; Justerbar kørehøjde; Andet
pt-PT: Ajuste de amortecimento: Compressão ajustável; Ajustável eletronicamente; Não ajustável; Ressalto ajustável; Ressalto e compressão ajustáveis; Altura de condução ajustável; Outro
ko: 댐핑 조절 기능: 압축 조절 가능; 전자식 조절 가능; 조절 불가; 리바운드 조절 가능; 리바운드 및 압축 조절 가능; 차고 조절 가능; 기타
de: Einstellbarkeit der Dämpfung: Druckstufe einstellbar; Elektronisch einstellbar; Nicht einstellbar; Zugstufe einstellbar; Zug- und Druckstufe einstellbar; Fahrzeughöhe einstellbar; Sonstige
hr-HR: Podesivost prigušenja: Podesiva kompresija; Elektronički podesivo; Nije podesivo; Podesivi povrat; Podesivi povrat i kompresija; Podesiva visina vožnje; Ostalo
pl: Regulacja tłumienia: Regulowana kompresja; Regulowane elektronicznie; Nieregulowane; Regulowana siła odbicia; Regulowana siła odbicia i kompresji; Regulowana wysokość zawieszenia; Inne
cs: Nastavitelnost tlumení: Nastavitelná komprese; Elektronicky nastavitelné; Nenastavitelné; Nastavitelný odskok; Nastavitelný odskok a komprese; Nastavitelná světlá výška; Jiné
ja: 減衰力調整機能: コンプレッション調整可能; 電子制御調整可能; 調整不可; リバウンド調整可能; リバウンドおよびコンプレッション調整可能; 車高調整可能; その他
nl: Demping verstelbaarheid: Verstelbare compressie; Elektronisch verstelbaar; Niet-verstelbaar; Verstelbare rebound; Verstelbare rebound en compressie; Verstelbare rijhoogte; Overige
sk-SK: Nastaviteľnosť tlmenia: Nastaviteľná kompresia; Elektronicky nastaviteľné; Nenastaviteľné; Nastaviteľný odskok; Nastaviteľný odskok a kompresia; Nastaviteľná svetlá výška; Iné
pt-BR: Ajuste de amortecimento: Compressão ajustável; Ajustável eletronicamente; Não ajustável; Retorno ajustável; Rebote e compressão ajustáveis; Altura de rodagem ajustável; Outro
zh-CN: 阻尼可调性: 压缩可调; 电子可调; 不可调; 回弹可调; 回弹和压缩可调; 车身高度可调; 其他
sl-SI: Nastavljivost dušenja: Prilagodljiva kompresija; Elektronsko prilagodljivo; Ni prilagodljivo; Prilagodljiv odboj; Prilagodljiv odboj in kompresija; Prilagodljiva višina vožnje; Drugo
el: Ρύθμιση απόσβεσης: Ρυθμιζόμενη συμπίεση; Ηλεκτρονικά ρυθμιζόμενη; Μη ρυθμιζόμενη; Ρυθμιζόμενη επαναφορά; Ρυθμιζόμενη επαναφορά και συμπίεση; Ρυθμιζόμενο ύψος οδήγησης; Άλλο
tr: Sönümleme ayarlanabilirliği: Sıkıştırma ayarlı; Elektronik ayarlı; Ayarlanamaz; Geri tepme ayarlı; Geri tepme ve sıkıştırma ayarlı; Sürüş yüksekliği ayarlanabilir; Diğer
fr: Réglage de l’amortissement: Compression réglable; Réglage électronique; Non réglable; Rebond réglable; Rebond et compression réglables; Hauteur de caisse réglable; Autre
ro-RO: Reglarea amortizării: Compresie reglabilă; Reglabil electronic; Nereglabil; Rebound reglabil; Rebound și compresie reglabile; Înălțime de rulare reglabilă; Altele